【裁判字號】    89,易,214
【裁判日期】    890314
【裁判案由】    傷害
【裁判全文】
臺灣臺北地方法院刑事判決              八十九年度易字第二一四號
    公  訴  人  臺灣臺北地方法院檢察署檢察官
    被      告  乙○○
右列被告因傷害案件，經檢察官提起公訴（八十八年度偵字第二一三０四號），本
院判決如左：
    主      文
乙○○傷害人之身體，處拘役參拾日，如易科罰金以參佰元折算壹日。
    事      實
一、乙○○係位於台北市○○○路○段五四七號財政部財稅資料中心秘書室專員，於
    民國八十八年八月十三日下午四時許，至該中心人事室，以其於中心報部請頒一
    等服務獎章名冊，其列名殿後為由等事情，質問人事室主任丙○○，雖經丙○○
    解釋，但乙○○仍不接受，竟基於傷害之故意，出手毆打丙○○，使丙○○頭部
    受有外傷。
二、案經丙○○告訴台灣台北地方法院檢察署檢察官偵查起訴。
    理      由
一、訊據被告乙○○固坦承有在人事室主任辦公室內，但辯稱：伊是有把手抬高，本
    來沒有要打他的意思，伊就把手放在他的肩膀，並沒有碰到他的頭且告訴人並無
    流血情況，其頭部未有外部傷口，則告訴人頭部是否遭撞擊即非無疑，是告訴人
    僅須向診斷醫師告稱其頭部不舒服即可獲致疑腦震盪之診斷結果，況告訴人事後
    照常處理公務，顯然告訴人未受到傷害云云。然查，被告犯行業據被害人指述歷
    歷，核與在場之人甲○○於偵審中證述之情節相符，並有診斷證明書在卷可稽，
    被告乙○○所辯，要係事後卸責之詞，不足採信。被告犯行已堪認定。
二、核被告乙○○所為，係犯刑法第二百七十七條第一項之罪嫌，爰審酌被告犯罪之
    動機、目的、所受之刺激、手段、品行、智識程度、所生危害及犯罪後之態度等
    一切情狀，量處如主文所示之刑，並諭知易科罰金之折算標準，以資懲儆。
三、至被告另指告訴人係以被告涉嫌妨礙公務提出告訴，並未就被告涉嫌傷害部分表
    明訴追之意，迄至八十九年二月十五日本院庭訊時始表示就被告傷害部分願繼續
    告訴，並不生補提告訴之效果，況其就傷害部分早逾六個月之告訴期間而不得再
    行告訴，是本件應諭知不受理之判決云云，惟查告訴人八十八年九月二日之告訴
    狀之告訴事由係載稱「為被告涉嫌妨害公務、傷害等罪，依法提出告訴事」，所
    犯法條欄亦載明被告係犯刑法第一百三十五條第一項妨害公務罪及同法第二百七
    十七條第一項傷害罪．二罪應分論併罰等語，告訴人顯已合法告訴，被告此部分
    所辯顯非事實，附此明。
據上論斷，應依刑事訴訟法第二百九十九條第一項前段、刑法第二百七十七條第一項
、第四十一條、罰金罰鍰提高標準條例第一條前段、第二條前段判決如主文。
本案經檢察官黃玉垣到庭執行職務
中      華      民      國      八十九      年     三     月    十四    日
                                      臺灣臺北地方法院刑事第五庭
          法  官  劉  亭  柏
右正本證明與原本無異。
如不服本判決，應於判決送達後十日內，向本院提出上訴狀。
                                          書記官  羅  欣  宜
中      華      民      國      八十九      年     三     月    十九    日
刑法第二百七十七條
一傷害人之身體或健康者，處三年以下有期徒刑，拘役或一千元以下罰金。
二犯前項之罪，因而致人於死者，處無期徒或七年以上有期徒刑，致重傷者，處三年
  以上、十年以下有期徒刑。


司法院資訊處製作；財團法人民間司法改革基金會備份。
